臺灣高等法院刑事裁定
109年度聲字第3601號
聲  請  人  臺灣高等檢察署檢察官
受  刑  人  張智倫


上列聲請人因受刑人數罪併罰有二裁判以上，聲請定其應執行之
刑（聲請案號：臺灣高等檢察署109年度執聲字第1793號），本
院裁定如下：
    主  文
張智倫犯如附表所示各罪所處之刑，有期徒刑部分應執行有期徒
刑參年捌月。
    理  由
一、聲請意旨以：受刑人張智倫因犯毀損等數罪，先後經判決確
    定如附表，其中有刑法第50條第1項第1款但書所列情形，經
    受刑人請求檢察官聲請定應執行刑，應依刑法第50條第1項
    第1款、第2項、第53條、第51條第5款規定，定其應執行刑
    。爰依刑事訴訟法第477條第1項聲請裁定等語。
二、按裁判確定前犯數罪者，併合處罰之，而數罪併罰有二以上
    裁判者，應定其應執行之刑，其宣告多數有期徒刑者，於各
    刑中之最長期以上，各刑合併之刑期以下，定其刑期，但不
    得逾30年，刑法第50條、第51條第5款、第53條分別定有明
    文。再按刑事訴訟法第370條第2項、第3項，已針對第二審
    上訴案件之定應執行之刑，明定有不利益變更禁止原則之適
    用，於分屬不同案件之數罪併罰有應更定執行刑者，本於同
    為定刑裁定應為相同處理之原則，法院於裁定定應執行之刑
    時，自仍應有不利益變更禁止原則法理之考量，亦即另定之
    執行刑，其裁量所定之刑期，不得較重於前定之執行刑加計
    後裁判宣告之刑之總和，否則即與法律秩序理念及法律目的
    之內部界限有違（最高法院103年度第14次刑事庭決議及最
    高法院93年度台非字第192號判決意旨參照）。
三、經查：
  ㈠受刑人張智倫因犯毀損等案件，先後經臺灣臺北地方法院、
    臺灣新北地方法院及本院判決判處如附表所示之刑，且咸經
    確定在案（均詳如附表所示），其中附表編號1至2所示之罪
    ，曾經定應執行有期徒刑5月確定，而本院亦為附表所示案
    件犯罪事實最後判決之法院，有本院被告前案紀錄表及各該
    刑事裁判附卷可稽。又其中受刑人所犯如附表編號4所示案
    件，為不得易科罰金之罪；如附表編號1至3所示案件則為得
    易科罰金之罪，屬刑法第50條1項但書第1款之情形。茲檢察
    官依受刑人請求聲請定其應執行之刑，此有受刑人民國109
    年8月21日臺灣臺北地方檢察署依102年1月23日修正之刑法
    第50條調查受刑人是否聲請定應執行刑調查表乙份存卷足參
    ，本院審核認聲請為正當，應定其應執行之刑。
  ㈡爰審酌受刑人所犯如附表編號1至4所示各罪所侵害法益種類
    、犯罪態樣、手段均為不同，及對社會所造成危害，並斟酌
    本件對全體犯罪應予之整體非難評價程度，暨前述各罪定應
    執行刑之外部界限（各宣告刑中刑期最長之有期徒刑3年4月
    以上，各刑合併計算之刑期4年2月），及不利益變更禁止原
    則（編號其中附表編號1至2所示之罪，曾經定應執行有期徒
    刑5月，加計編號3、4所示之罪為有期徒刑3月、3年4月，以
    上合計刑期為有期徒刑4年）等應遵守之內部界限，定其應
    執行之刑如主文所示。
　㈢末按定應執行之刑，不能因犯罪之一部分所科之刑業經執行
    完畢，而認檢察官之聲請為不合法，予以駁回；至已執行部
    分應如何處理，係檢察官指揮執行問題，與定應執行刑之裁
    定無涉，最高法院住有94年度台抗字第47號裁定、93年度台
    抗字第621號裁定可資參照。本件受刑人所犯如附表編號1至
    3所示之罪所處之刑，固已於109年8月15日假釋保護管束期
    滿未經撤銷，而視為以執行完畢，此有本院被告前案紀錄表
    1份存卷可考（見本院卷第102頁）。然該已執行部分應如何
    折抵合併所應執行之刑期，屬檢察官指揮執行事宜，與定應
    執行刑之裁定無涉，附此敘明　
四、依刑事訴訟法第477條第1項，刑法第50條第1項第1款、第2
    項、第53條、第51條第5款，裁定如主文。
中　　華　　民　　國　　109 　年　　9 　　月　　16　　日
                  刑事第十一庭審判長  法　官  周煙平
                                      法　官  吳炳桂
                                      法　官  陳俞伶
以上正本證明與原本無異。
如不服本裁定，應於收受送達後五日內向本院提出抗告狀。
                                      書記官  朱家麒
中　　華　　民　　國　　109 　年　　9 　　月　　16　　日
附表：
編       號            1          2          3          4 罪       名  毀損罪 竊盜罪 持有第二級毒品罪 未經許可持有可發射子彈具殺傷力之改造手槍罪 宣   告  刑  有期徒刑4月 有期徒刑3月 有期徒刑3月 有期徒刑3年4月 犯 罪 日 期  107年1月11日18時13分許 107年1月8日21時51分許 107年1月28日18時20分許 某日至106年12月27日 偵查（自訴）機關年度案號  臺灣臺北地方檢察署107年度偵字第4593號 臺灣臺北地方檢察署107年度偵字第5176號 臺灣新北地方檢察署107年度偵字第30656號 臺灣臺北地方檢察署107年度偵字第6781、11036號 最後事實審  法    院 臺灣臺北地方法院 臺灣臺北地方法院 臺灣新北地方法院 臺灣高等法院  案    號  107年度簡字第1467號 107年度簡字第1565號 107年度簡字第7993號 108年度上訴字第628號  判決日期 107年6月15日 107年7月27日 107年12月14日 108年6月26日 確定判決 法    院 臺灣臺北地方法院 臺灣臺北地方法院 臺灣新北地方法院 最高法院  案    號  107年度簡字第1467號 107年度簡字第1565號 107年度簡字第7993號 109年度台上字第2818號  確定日期 107年7月10日 107年8月28日 108年1月5日 109年7月23日 可否易科罰金          是        是         是          否 備        註  臺灣臺北地方檢察署107年度執字第6243號 臺灣臺北地方檢察署107年度執字第6610號 臺灣新北地方檢察署108年度執字第4033號  臺灣新北地方檢察署108年度執字第4033號    編號1、2所示各罪所處之刑，經臺灣臺北地方法院以107年度聲字第2154號裁定定應執行有期徒刑5月